臺灣高雄地方法院刑事判決　　　　　　　　　　　　　　九十四年度易字第九四號
　　公　訴　人　臺灣高雄地方法院檢察署檢察官
　　被　　　告　丁○○　男　三.
右列被告因竊盜案件，經檢察官提起公訴（九十三年度核退偵字第六六九號），本院
判決如左：
    主  文
丁○○共同逾越牆垣竊盜，處有期徒刑拾月。
    事  實
一、丁○○與一位真實姓名年籍不詳之成年男子，共同基於意圖為自己不法所有之犯
    意聯絡，於民國九十三年六月二十日上午八時許，駕駛車牌號碼為三一七二─Ｊ
    Ｅ號之自用小客車，至力漢企業股份有限公司（以下簡稱力漢公司）位於高雄縣
    路竹鄉○○路十九號之廠房。丁○○與該名成年男子，未經許可，翻越力漢公司
    前述廠房之牆垣而侵入該廠房內，共同竊取力漢公司所有置於該廠房內之不銹鋼
    伸縮門片、鐵管及鐵片（起訴書漏載鐵管及鐵片），得手後，旋即將不銹鋼伸縮
    門片等物品抬至該廠房之牆垣上，適丁○○站立於該處牆垣之上時，為力漢公司
    之員工丙○○及甲○○發現。丙○○趁甲○○與丁○○談話之際，趨前將三一七
    二─ＪＥ之自用小客車前輪胎放氣，欲藉此防止丁○○駕車離開該處，但丁○○
    仍趁丙○○、甲○○不注意時，發動該部自用小客車之引擎後離開現場，另一名
    成年男子亦趁隙自該廠房之後方逃逸。嗣丙○○等人報警處理，並將前述自用小
    客車之車牌號碼告知警員，經警循線查獲丁○○。
二、案經力漢公司訴由高雄縣政府警察局湖內分局報告臺灣高雄地方法院檢察署檢察
    官偵查起訴。
    理  由
一、訊據被告丁○○固坦承於九十三年六月二十日上午八時許，駕駛車牌號碼三一七
    二─ＪＥ之自用小客車，至力漢公司上述廠房，翻越該廠房之牆垣，進入廠房之
    內，並自該廠房裡面翻牆出來，曾與力漢公司之員工丙○○、甲○○交談，嗣後
    其駕駛該部自用小客車離開等事實，但否認有竊盜之犯行，辯稱：「當時我開車
    由路竹鄉○○路竹鄉新園村找我朋友洪劍宏及洪瑞成訓練賽鴿，正路過該地，我
    以為該處是廢棄的工廠，我即進入該處牆角邊上大號，當時因沒有衛生紙，我就
    用搬貨的手套擦屁股。我欲進入他們公司內時，該公司圍牆上已經有一些類似鋁
    窗條及鋼管放在上面了。當時我正蹲在牆角見有二個人將不銹鋼伸縮門片放牆邊
    後再走入公司就不見了，力漢公司的員工就來到我車邊，我聽到人聲就爬上圍牆
    欲回到車上時，該公司員工就抓住我衣襟，就問我拆卸何東西，我就稱我身上沒
    有工具要如何拆卸東西。該公司員工抓住我時態度讓我覺得害怕，所以我就快速
    離開。是我剛好爬上圍牆時，證人叫我下來，他們誤認我是小偷，如果我確實有
    偷門片，而且我身上完全沒有工具可以拆卸門片，如果我有去偷，現場鋼門片上
    面應該有我的指紋。離他們公司不到二分鐘車程，我朋友的工廠剛好在那裡。我
    的車子比較小，如果我竊取不銹鋼門片，車子裡面根本擺不進去。因為我朋友不
    在，所以我開車出來去別的地方，出來剛好就是案發地點。那裡是廢棄工廠，我
    想應該沒有關係，而且因為沒有衛生紙，所以我帶手套進去代替使用」等語。
二、經查：
（一）證人即力漢公司員工丙○○之證詞於本院審理時具結後證稱：「（檢察官問：
      九十三年六月是否在力漢公司任職？）是的。我擔任守衛之職務。（檢察官問
      ：去年六月二十日上午有人去你們公司偷門片？）是的。（檢察官問：當天你
      看到情形？）那天早上我在守衛室聽到敲打之聲音，我去門口看，看到一部白
      色小轎車，那天剛好是我老闆嫁女兒，甲○○來我們公司拿東西，我與甲○○
      就一起去門口在那邊等，看到小偷一個人從牆那邊爬出來在那邊搬東西，然後
      我再過去與爬牆的男子談，他當時已經出來，他與甲○○正在談話，我就去將
      他的汽車輪胎放氣，然後他趁我們不注意就衝出去，但是車子也不能開，他車
      子就在馬路上亂衝，我們就去報警，那輛車我們只有將前輪放氣，他還是車子
      開走。（檢察官問：當天小偷有無偷你們公司之東西？）有，不只一個，我還
      有看到另一個人，那個人從另外一邊逃出去。（檢察官問：有將你們公司什麼
      東西拿走？）拆我們公司電梯之鐵門、鐵管、鐵板。（檢察官問：有無將那些
      東西搬上圍牆？）有一部分。（檢察官問：當天上去抓的那個人就是當庭之被
      告？）是的。（檢察官問：當天有無看到在場之被告將東西搬上圍牆？）有的
      。（檢察官問：當天後來將那輛車子開走，也是這位被告？）是的。（被告問
      ：你在外面怎麼可能看得到裡面？）我在外面等，我聽到有聲音，等了一、二
      個小時之久，所以我就在外面等，等到他們出來，我一個人危險，所以要叫別
      人過來，我也不知道裡面有幾個人，我不敢一個人進去。（審判長問：你們公
      司附近有無加油站？）有。離我們公司好幾百公尺。（審判長問：加油站在哪
      裡？）阿蓮那邊有一個，高速公路附近也有，但都蠻遠的，阿蓮那個距離一公
      里左右。（審判長問：你們公司之廁所離大門多遠？）大概一百公尺。（審判
      長問：警衛室裡面有無廁所？）有。（審判長問：你說被告當時敲敲打打之聲
      音是在廁所那邊傳來？）不是，是從我們新買的廠房裡面傳出來。（審判長問
      ：你們失竊的地點旁邊都有圍牆？）都有圍牆，而且有大門，大門還用鐵鍊鎖
      著，不讓別人進去。（審判長問：那邊有無警衛？）警衛就是由我負責看門，
      公司有裝警報器，但是還沒有裝設監視器」等語（參本院九十三年三月八日審
      判筆錄第三至七頁、第十二至十三頁）。證人丙○○於檢察官偵查時具結後證
      稱：「（問：你二人有看到行竊人員發現被告行竊？）我一開始是看到有車子
      放在我們廠房門口，認為有人來偷東西，我就持續注意，發現站在我身旁的被
      告手上拿著鐵門的鐵片，他當時站在圍牆上，我就轉身叫同事，王某就來了。
      （問：你二人可確定當時搬門片之人就是庭上之廖某？）是。（問：你們所指
      之門片是否就是警卷七七一號上方之照片？）是。（問：你說你注意那台車很
      久了，在被告車子到之前你有在場？）我有聽到敲打的聲音，且員工告訴我有
      車子停在廠房門口，我到場後就沒有離開了」等語（參九十三年度核退偵字第
      六六九號第七至八頁）。是由證人丙○○之前述證詞，可知於九十三年六月二
      十日上午，證人丙○○在力漢公司上述廠房之守衛室，聽到有人在敲打的聲音
      ，往門前方向望去，看到一部白色之小轎車，即與至該處取物品之證人甲○○
      ，一起到門口處等待，在該處約等了一至二小時左右。嗣見被告丁○○自工廠
      圍牆爬出來，正將該廠房內之鐵門搬至圍牆上，證人甲○○即上前與被告丁○○談話，而證人丙○○則趁此時機，將被告所駕駛之上述自用小客車前輪放氣
      ，但被告丁○○仍趁證人丙○○二人不注意之際，駕駛上述自用小客車離開該
      處，而證人丙○○二人並未追趕被告，乃立即報警處理等事實。
（二）證人即力漢公司員工甲○○於本院審理時具結後證稱：「（檢察官問：你在力
      漢公司擔任何職務？）包裝飼料。（檢察官問：去年六月二十日上午你們公司
      遭竊情形你有看到？）是的。（檢察官問：當天看到情形？）當時我去公司要
      搬東西，丙○○說有人要偷東西，叫我過去，我是聽到有聲音，我在那附近看
      ，看到當庭之被告站在圍牆上，我去叫他下來，我就把他衣服抓住，我問他在
      幹嘛，他說沒有，他說他身上沒有東西，我本來要搶他身上鑰匙，但是他就跑
      了。（檢察官問：你看到被告站在圍牆上，圍牆上有無你們公司的東西？）就
      是公司之鋁門窗等東西。（檢察官問：鋁門窗是哪裡來的？）那是從工廠裡面
      搬到圍牆上。（檢察官問：是否是被告搬的？）是的。（檢察官問：當時有無
      看到小偷幾個人？）我看到一個在圍牆上面，一個從後面跑掉。（被告問：你
      確實有向我講說要等警察來？）沒有。我先問他在幹什麼？我在跟他講話時，
      守衛就去將他車子放氣，後來他就跑掉了。（審判長問：你們公司附近有加油
      站嗎？）有。大概離我們公司一公里。（審判長問：東西方向都有加油站？）
      有。（審判長問：你們失竊的地點旁邊都有圍牆？）有圍牆，而且有大門，大
      門還用鐵鍊鎖著，不讓別人進去」等語（參本院九十三年三月八日審判筆錄第
      八至十頁、第十二至十三頁）。證人甲○○於檢察官偵查時具結後證稱：「（
      問：你二人有看到行竊人員爬進去？）我被叫來時，廖某已把門片放在牆上，
      人準備爬下來時，我就在下面等他，他下地我就抓住他衣服，這時有另一人從
      廠房內翻牆出來，我要轉身去抓那人時，廖某趁亂跑上車跑了。（問：你二人
      可確定當時搬門片之人就是庭上之廖某？）是」等語（參九十三年度核退偵字
      第六六九號第七至八頁）。是由證人甲○○之前述證詞，可知於九十三年六月
      二十日上午，證人甲○○欲至力漢公司前述廠房搬東西，但證人陳俊哲告知證
      人甲○○有人要偷東西，證人甲○○聽見廠房內傳出聲響，乃在附近觀望，看
      見被告站在圍牆上，正將力漢公司之伸縮門片等物品搬至圍牆上。證人甲○○
      趨前要求被告下來，並抓住被告之衣服問詢問被告在作什麼之際，嗣有另一位
      在上述廠房內之人，自廠房後方逃逸，而被告則趁隙至上述自用小客車上，旋
      即駕車離開等事實。
（三）證人即警員林政憲於本院審理時具結後證稱：「（檢察官問：本件現場是你過
      去處理？）我是隔天才去處理。（檢察官問：當天是派出所通知你過去處理？
      ）我是隔天去處理，當天我休假，我不清楚。（檢察官問：隔天去現場處理時
      ，當時東西還在圍牆上面？）沒有，已經搬下來了。（檢察官問：你們怎麼知
      道是被告涉案？）報案人提供車號，我是查詢車牌號碼，車號及型式都符合，
      我等了一週，確定該部車子沒有報失竊，才請當事人來說明，被告於七月十四
      日才過來製作筆錄。（審判長問：公司地點附近有其他加油站、或是學校？）
      前後一公里，各有二、三個加油站，而且沿路都是甘蔗田」等語（參本院九十
      三年三月八日審判筆錄第十至十二頁）。是由證人林政憲之證詞，可知證人林
      政憲知悉上述自用小客車之車號，並於確認車號及型式均符合報案人之陳述，
      且等待一週確定該車無失竊紀錄後，方通知被告至派出所接受詢問等事實。
（四）雖被告丁○○以上述情詞為辯，但查：
    １、力漢公司前述廠房之前後一公里，各有二、三個加油站，廠房東西兩邊均有
        加油站等情，業據證人林政憲、丙○○、甲○○證述屬實，已如前述（參本
        院九十三年三月八日審判筆錄第七、十、十二頁）。則被告果若於九十三年
        六月二十日上午八時許前，駕駛上述自用小客車，行經力漢公司前述廠房附
        近，急欲上廁所，為何不至附近僅一公里之加油站上廁所？且證人丙○○證
        稱警衛室內有廁所等語（參本院前述審判辦筆錄第七頁），則被告亦可直接
        至警衛室向警衛借廁所使用，但被告竟捨此而不為，竟大費周章地翻越該處
        廠房之圍牆上廁所，實與常情不符。
    ２、證人丙○○聽聞前述廠房內傳出敲打之聲音，懷疑有人至廠房內偷竊物品，
        旋即於廠房門口發現被告所駕駛之上述自用小客車，並於該處等候一至二小
        時後，才發現被告將上述伸縮門片等物品搬至圍牆上等情，亦如前述（參本
        院前述審判筆錄第四頁、同上偵卷第八頁）。則被告果若係至力漢公司上述
        廠房內上廁所，衡諸常情，被告上完廁所即可離開該處，為何在該處逗留一
        至二小時？又何須將該伸縮門片搬至圍牆上？因此，被告此節辯解，實有可
        疑。
    ３、至被告辯稱其以為該處為廢棄之工廠，進入廠房內上廁所應該沒有關係等語
        。但前述廠房係力漢公司所有，廠房四周均有圍牆，大門還用鐵鍊鎖住，不
        讓別人進去，證人丙○○係該處廠房之警衛等情（參本院上述審判筆錄第三
        、十二至十三頁），亦如前述，是被告此節辯解之真實性，亦有可疑。
    ４、證人即被告丁○○之友人洪劍宏、洪瑞成於警詢時證稱略以【按「被告以外
        之人於審判外之陳述，雖不符前四條之規定，而經當事人於審判程序同意作
        為證據，法院審酌該言詞或書面陳述作成時之情況，認為適當者，亦得為證
        據」，刑事訴訟法第一百五十九條之五第一項定有明文。而本院於審理時雖
        未傳訊證人洪劍宏、洪瑞成二人出庭作證，但被告於審理時並未對證人洪劍
        宏、洪瑞成二人，於九十三年七月十七日，在警詢時之陳述表示異議，且陳
        稱：「我確實是有跟他們經常在一起，之前有與他們合夥賽鴿。因不好意思
        向洪劍宏講實情，所以才編了一套故事」等語（參本院九十四年三月八日審
        判筆錄第十三至十四頁、第十六頁）。因此，被告同意將證人洪劍宏、洪瑞
        成二人於上述日期，在警詢時之陳述作為證據（警詢筆錄附於審判筆錄之後
        ）乙節，應可認定。再查，證人即承辦員警林政憲，係因被告於九十三年七
        月十四日在警詢時陳稱於前述日期，駕駛上述車輛欲找朋友洪劍宏及洪瑞成
        訓練賽鴿等情，旋即於九十三年七月十七日詢問證人洪劍宏、洪瑞成二人相
        關之案情。且尚無證據顯示證人洪劍宏、洪瑞成二人，於警詢時之陳述，並
        非出於渠等之自由意志而為，是就證人洪劍宏二人前述之警詢筆錄作成時之
        情況觀察，本院認為將之作為本案之證據應屬適當，附此敘明】：被告丁○○於九十三年六月二十日上午，以電話告知證人洪劍宏，其與姊姊及小孩，
        在高雄縣路竹鄉○○村○○路農春鎮農場內烤肉，遭到不明人士將輪胎洩氣
        ，請求證人洪劍宏幫忙載其回家（參卷附九十三年七月十七日警詢筆錄）；
        被告丁○○於九十三年六月二十日上午，以電話告知證人洪瑞成因車子輪胎
        爆胎，輪胎之充填嘴壞掉，請求證人瑞成宏幫載其回家等情（參卷附九十三
        年七月十七日警詢筆錄）。是被告於案發後，向證人洪劍宏、洪瑞成二人陳
        述其所遭遇之狀況及自用小客車輪胎之情形，均與前述之實際狀況不符。雖
        被告辯稱：因不好意思向洪劍宏講實情，所以才編了一套故事等語。但果若
        被告係因內急而翻越力漢公司上述廠房之圍牆內上大號，於爬出圍牆時被警
        衛誤認為竊賊，其汽車之輪胎因而被放氣無法正常行駛等情為真，則被告實
        係受有冤屈，且汽車無端被人毀損（輪胎被放氣），衡諸常情，被告不但可
        以向證人洪劍宏等人訴說實情，更可將心中之不平及憤慲向友人傾吐，焉有
        因不好意思而另編一套故事之理？由此可見，其畏情虛之一斑。再觀諸前述
        之論證，實可知被告辯稱係至上述廠房內上廁所，然為警衛誤會係偷竊之人
        乙節為虛，不足為採。
    ５、至被告辯稱其若有搬運上述伸縮門片，在該門片上應留有其指紋等語。然查
        ，本件承辦員警林政憲係九十三年六月二十一日，至力漢公司上述廠房查證
        ，未將伸縮門片扣案等情，已如前述（參本院上述審判筆錄第十一頁）。是
        本件承辦員警未採集該伸縮門片之指紋乙節，應可認定。但就證據法則而論
        ，在相關物品上所留存之指紋，固可作為判斷曾接觸過該物品之人，亦可藉
        此作為認定接觸過該物品之人，是否即為竊取該物品之人。惟指紋並非認定
        犯罪事實之唯一證據，尚不能因力漢公司所失竊之伸縮門片並未有被告之指
        紋，遽而認定被告未竊取該伸縮門片。再者，被告自稱有帶手套進入工廠內
        （被告係稱帶手套代替衛生紙使用），如被告使用手套搬運物品，則該物品
        亦無從留有被告之指紋。因此，被告此節辯解，亦不能作為其有利之認定。
    ６、至被告辯稱：其身上未有工具，沒有辦法拆卸前述伸縮門片。上述自用小客
        車太小，無法將前述伸縮門片擺進去車內等語。但案發當時，除被告之外，
        尚有一位真實姓名年籍不詳之成年人自廠房後方逃逸，已如前述。是不能因
        本件未有作案工具扣案，即認被告未有竊盜之行為。再查，被告尚有幫手可
        搬運前述伸縮門片等物，且伸縮門片並非放入車內方可載走，實可將之綁於
        車頂之上（被告所駕駛之自小客車適有用車架，有卷附相片可稽），或可將
        之置於打開之後行李箱內等方式載運，亦可將之搬至附近處所藏放。因此，
        被告此節辯解，亦不能作為對其有利之認定。
（五）綜上，被告之辯解為臨訟卸責之詞，不足採信。此外，復有現場簡圖一張及現
      場照片八張在卷可佐，其竊盜犯行，堪以認定。
三、按「竊盜既未遂之區別，應以所竊之物已否移入自己權力支配之下為標準。若已
    將他人之財物移歸自己所持有，即應成立竊盜既遂罪。至其後將已竊得之物遺棄
    逃逸，仍應無妨於該罪之成立」、「上訴人等結夥行竊，既已將竊得之鋁片裝入
    牛車中，預備運走，則其竊盜行為顯已既遂，自不應被警查獲而有異」，此有最
    高法院十七年上字第五０九號、四十四年臺上字第五一五號判例可資參照。是本
    件被告丁○○與上述真實姓名年籍不詳之成年男子，將原本裝置於距前述圍牆二
    十公尺，在廠房內貨物電梯處之伸縮門片等物品，搬運至上述圍牆上（參警卷Ｂ
    第四頁、第二十三至二十五頁之筆錄、現場簡圖及照片），顯已將該伸縮門片等
    物品，置於自己權力支配之下，核被告丁○○所為，係犯刑法第三百二十一條第
    一項第二款之逾越牆垣竊盜罪。又被告與上述真實姓名年籍不詳之成年男子，就
    上述加重竊盜行為，有犯意聯絡與行為分擔，應論以共同正犯。爰審酌被告年方
    三十二歲，年輕力壯，竟不思以正當方法獲取金錢、財物，為貪圖私利，而竊取
    他人之財物，缺乏尊重他人財產權之觀念，且造成被害人財產上之損失，復於前
    述明確證據下飾詞卸責，顯無悔意，可見其犯後態度不佳等一切情狀，量處如主
    文所示之刑，以資懲儆。
據上論斷，應依刑事訴訟法第二百九十九條第一項前段，刑法第二十八條、第三百二
十一條第一項第二款，判決如主文。
本案經檢察官乙○○到庭執行職務。
中　　　華　　　民　　　國　　九十四　　年　　　三　　　月　　　二十二　日
                        臺灣高雄地方法院刑事第十庭
                            審判長法  官    張世賢
                                  法  官    王啟明
                                  法  官    呂曾達
右正本證明與原本無異。
如不服本判決，應於判決送達後十日內，向本院提出上訴狀。
　  　　　　　　　　　　　　　　　書記官    林慧君
中      華      民     國      九十四   年      三       月    二十二    日
附錄所犯法條：
刑法第三百二十一條第一項第二款。
犯竊盜罪而有左列情形之一者，處六月以上、五年以下有期徒刑：
一  於夜間侵入住宅或有人居住之建築物、船艦或隱匿其內而犯之者。
二  毀越門扇、牆垣或其他安全設備而犯之者。
三  攜帶兇器而犯之者。
四  結夥三人以上而犯之者。
五  乘火災、水災或其他災害之際而犯之者。
六  在車站或埠頭而犯之者。
